【裁判字號】    98,上訴,1902
【裁判日期】    980908
【裁判案由】    違反毒品危害防制條例
【裁判全文】
臺灣高等法院臺中分院刑事判決        98年度上訴字第1902號
上  訴  人
即  被  告  甲○○
上列上訴人因違反毒品危害防制條例案件，不服臺灣臺中地方法
院98年度訴字第2236號中華民國98年7月27日第一審判決（起訴
案號：臺灣臺中地方法院檢察署98年度毒偵字第1212號），提起
上訴，本院判決如下：
    主  文
上訴駁回。
    理  由
一、依刑事訴訟法第350條、第361條、第362條、第367條規定，
    不服地方法院之第一審判決而上訴者，須提出上訴書狀，並
    應敘述具體理由，為上訴必備之程式；其所提出之書狀未敘
    述上訴理由，或僅曾以言詞陳述上訴理由者，均應於上訴期
    間屆滿後二十日內補提理由書於第一審法院。第一審法院經
    形式審查，認逾期未補提上訴理由者，應定期間先命補正；
    逾期未補正者，為上訴不合法律上之程式，應以裁定駁回。
    倘已提出上訴理由，但所提非屬具體理由者，則由第二審法
    院以上訴不合法律上之程式，判決駁回。而所謂具體理由，
    必係依據卷內既有訴訟資料或提出新事證，指摘或表明第一
    審判決有何採證認事、用法或量刑等足以影響判決本旨之不
    當或違法，而構成應予撤銷之具體事由，始克當之（例如：
    依憑證據法則具體指出所採證據何以不具證據能力，或依憑
    卷證資料，明確指出所為證據證明力之判斷如何違背經驗、
    論理法則）；倘僅泛言原判決認定事實錯誤、違背法令、量
    刑失之過重或輕縱，而未依上揭意旨指出具體事由，或形式
    上雖已指出具體事由，然該事由縱使屬實，亦不足以認為原
    判決有何不當或違法者（例如：對不具有調查必要性之證據
    ，法院未依聲請調查亦未說明理由，或援用證據不當，但除
    去該證據仍應為同一事實之認定），皆難謂係具體理由，俾
    與第二審上訴制度旨在請求第二審法院撤銷、變更第一審不
    當或違法之判決，以實現個案救濟之立法目的相契合，並節
    制濫行上訴（最高法院97年度臺上字第892號判決意旨可資
    參照）。又理由是否具體，則屬第二審法院審查之範圍，不
    在命補正之列，亦即上訴書狀已記載理由，並有具體之敘述
    時，其上訴既屬合法，第二審法院固應就其理由之是否可取
    ，為實體之審理及判斷；如認其上訴書狀雖記載理由，但並
    未具體敘述時，則無須再命補正，可逕認其上訴不合法，以
    判決駁回之（此有最高法院97年度臺上字第1281號判決意旨
    可參）。
二、本案上訴人即被告甲○○（下稱被告）不服原審判決提起上
    訴，其上訴狀所載理由，係以：被告雖自白犯罪，然其所謂
    認罪係針對吸食第二級毒品部分，被告前於97年曾有吸食毒
    品惡習，部分毒品乃先前所遺留，對查獲之毒品並非全部都
    有吸食，本案被告僅吸食第二級毒品，並未吸食第一級毒品
    ，被告之前於檢警及法院接受詢問時，並未主動表明有吸食
    第一級毒品，被告當時精神不佳，僅在接受詢問時表示有吸
    食毒品，然對第一級毒品及第二級毒品之規範內容並不知悉
    ，因此被告並未吸食第一級毒品，原審未予詳查，逕就被告
    所為有吸食第二級毒品之自白，作為認定同時有吸食第一級
    毒品之自白，顯有違誤。據此，請予以撤銷原判決，並惠賜
    較輕刑度，以啟自新云云。
三、經查，被告於98年3月20日某時，在其臺中縣大肚鄉○○路○
    段170巷5號住處，以將第二級毒品甲基安非他命（起訴書誤
    載為安非他命）置於玻璃球內下以火燒烤待產生白煙後吸用
    該煙霧之方式，施用甲基安非他命1次。另基於施用第一級
    毒品之犯意，於98年3月23日21時左右，在上揭住處內，以
    將第一級毒品海洛因置於注射針筒內摻水後施打血管之方式
    ，施用海洛因1次。嗣於98年3月24凌晨0時30分左右，經警
    在其前揭住處搜索查獲，並扣得其所有供施用之海洛因1包
    （驗餘淨重0.6480公克）。被告雖辯稱僅吸食第二級毒品，
    未吸食第一級毒品，對被查獲之毒品並非全部都有吸食。然
    其於原審訊問時，表示於98年3月23日晚上9點多有施打一次
    海洛因，並明確表示將海洛因放在針筒裡摻水施打血管（參
    原審卷第25頁）。且其尿液經送鑑定結果，呈嗎啡及甲基安
    非他命陽性反應，此有被告之尿液真實姓名對照表、中山醫
    學大學附設醫院檢驗科藥物檢測中心所出具之尿液檢驗報告
    附卷可稽（參偵查卷第13頁），堪認被告事後辯稱伊未吸食
    第一級毒品、未自白吸食第一級毒品云云，不足憑採。
四、綜上所述，本院依形式上觀察認原審判決認事用法並無違法
    或不當之處，被告上訴理由並未依據卷內既有訴訟資料或提
    出新事證，指摘或表明第一審判決有何採證認事、用法或量
    刑等足以影響判決本旨之不當或違法，而構成應予撤銷之具
    體事由，或形式上雖已指出具體事由，亦不足以認為原判決
    有何不當或違法，自非屬得上訴第二審之具體理由。依上揭
    法律規定及判決意旨，被告提起之第二審上訴不合法律上程
    式，爰不經言詞辯論，判決駁回上訴。
據上論斷，應依刑事訴訟法第367條前段、第372條，判決如主文
。
中    華    民    國    98    年    9     月    8     日
            刑事第五庭  審判長法  官  趙  春  碧
                              法  官  何  秀  燕
                              法  官  林  宜  民
以上正本證明與原本無異。
施用第一級毒品罪部分得上訴。
施用第二級毒品罪部分不得上訴。
如不服本判決應於收受送達後十日內向本院提出上訴書狀，其未
敘述上訴理由者，並得於提起上訴後十日內向本院補提理由書（
均須按他造當事人之人數附繕本）「切勿逕送上級法院」。
                              書記官  吳  雅  菁
中    華    民    國    98    年    9     月    8     日


司法院資訊處製作；財團法人民間司法改革基金會備份。
